臺灣新竹地方法院刑事判決　　　　　　　 94年度訴字第278號
公　訴　人　臺灣新竹地方法院檢察署檢察官
被　　　告　乙○○
選任辯護人　楊隆源律師
上列被告因誣告等案件，經檢察官提起公訴（九十四年度偵緝字
第一一六號），本院裁定以簡式審判程序審理，判決如下：
    主  文
乙○○未經許可，持有可發射子彈具有殺傷力之改造手槍，處有
期徒刑貳年，併科罰金新臺幣拾萬元，罰金如易服勞役，以新臺
幣玖佰元（即銀元佰元）折算壹日。仿ＢＥＲＥＴＴＡ廠半自
動手槍之改造手槍壹枝（含彈匣壹個，槍枝管制編號00000
00000號）、土造子彈貳顆，均沒收；又意圖他人受刑事處
分，向該管公務員誣告，處有期徒刑捌月。應執行有期徒刑貳年
柒月，併科罰金新臺幣拾萬元，罰金如易服勞役，以新臺幣玖佰
元（即銀元佰元）折算壹日。仿ＢＥＲＥＴＴＡ廠半自動手槍
之改造手槍壹枝（含彈匣壹個，槍枝管制編號00000000
00號）、土造子彈貳顆，均沒收。
    事  實
一、乙○○於民國九十二年一月間與丁○○離婚後，因認丁○○
    時常找黑道人物向其要錢，感覺其身體安全遭到威脅，明知
    具有殺傷力之槍枝及子彈，均屬槍砲彈藥刀械管制條例管制
    之物品，未經主管機關許可，不得持有，為求防身，竟基於
    持有具殺傷力槍枝及子彈之犯意，於九十四年一月底某日，
    在新竹市○○路旁，自某姓名年籍不詳，綽號「阿盛」之成
    年友人處，無償取得仿ＢＥＲＥＴＴＡ廠半自動手槍製造之
    玩具手槍，換裝土造金屬槍管改造而成，機械性能良好，可
    擊發適用子彈，具有殺傷力之改造手槍一枝（含彈匣一個，
    槍枝管制編號0000000000號）及具有殺傷力之土
    造子彈三顆（送鑑時試射子彈一顆，尚餘子彈二顆），未經
    許可而持有上開槍枝與子彈，並將上開槍枝、子彈藏置在隨
    身攜帶之包包內。
二、乙○○持有上開槍枝、子彈後，不滿甲○○與丁○○交往，
    復知悉友人丙○○之兄蘇皇吉係新竹市警察局刑警隊偵查員
    ，為報復甲○○，於九十二年四月十四日左右，想到可將其
    持有之上開槍枝、子彈放置在甲○○管領處所，再透過丙○○向蘇皇吉檢舉之方式，誣陷甲○○持有具殺傷力之槍枝與
    子彈。嗣於同年月二十一日晚上七時許，乙○○跟蹤甲○○
    至新竹縣竹東鎮○○路一二二號二樓甲○○住處時，發現甲○○未將所駕駛之車號Ｕ六─二八五○號自用小客車上鎖即
    行離開，認為機不可失，乃另行起意，基於意圖使甲○○受
    刑事處分之犯意，戴上其所有之手套一雙，開啟該部汽車後
    車廂，並將上開槍枝擦拭乾淨，避免其手指指紋留在汽車車
    體或槍枝上，再掀開後車廂車墊，將該枝手槍放置在後車廂
    備胎上方，把車門關妥後，隨即於同日晚上八時許，撥打電
    話邀約不知情之丙○○在新竹縣竹東鎮竹東圓環見面，向丙○○虛構：最近幾天晚上常在竹東圓環附近跟蹤甲○○，發
    現有人拿槍給甲○○，甲○○再將槍枝收放在車號Ｕ六─二
    八五○號自用小客車後車廂備胎上之事實，要求丙○○代其
    向蘇皇吉提出檢舉，而誣指甲○○涉犯持有手槍而違反槍砲
    彈藥刀械管制條例罪嫌，丙○○聞言，旋將上情轉知不知情
    之蘇皇吉，蘇皇吉旋於同年月二十二日下午三時許，帶領刑
    警隊偵查員前往甲○○上址住處附近找到上開汽車後，徵得
    甲○○與丁○○同意搜索該車，果然在汽車後車廂備胎上查
    扣上開槍枝與子彈，並據以移送甲○○、丁○○二人涉犯槍
    砲彈藥刀械管制條例罪嫌，迨經臺灣新竹地方法院檢察署檢
    察官偵查後始發現上情（甲○○、丁○○二人違反槍砲彈藥
    刀械管制條例部分，業經臺灣新竹地方法院檢察署檢察官以
    九十二年度偵字第二一九○號不起訴處分，於九十三年十二
    月十五日確定）。
二、案經臺灣新竹地方法院檢察署檢察官自動檢舉偵查起訴。
    理  由
一、本件被告乙○○違反修正前槍砲彈藥刀械管制條例第十一條
    第四項之未經許可持有改造手槍、修正後同法第十二條第四
    項之未經許可持有子彈及刑法誣告等罪，均非為死刑、無期
    徒刑、最輕本刑為三年以上有期徒刑之罪或高等法院管轄第
    一審案件，其於準備程序進行中，先就被訴事實為有罪之陳
    述，本院認為符合刑事訴訟法第二百七十三條之一之規定，
    裁定進行簡式審判程序，先予敘明。
二、上述事實，業經被告乙○○於本院審理時坦白承認，核與另
    案被告甲○○、丁○○指稱遭人在車號Ｕ六─二八五○號自
    用小客車後車廂內放置具有殺傷力之手槍與子彈、證人丙○○於偵查中證述受被告委託向偵查員蘇皇吉檢舉甲○○持有
    槍枝、證人蘇皇吉於偵查中證述因丙○○檢舉，而在上開自
    用小客車後車廂內查扣上開槍枝與子彈等情節大致相符，並
    有被告持用之0000000000號行動電話雙向通聯資
    料一份及警方查扣上開槍枝、子彈後拍攝之現場相片二張在
    卷可資佐證。又上開槍枝、子彈經送請內政部警政署刑事警
    察局鑑定結果認：（一）送鑑改造手槍一枝（槍枝管制編號
    0000000000號），係以仿ＢＥＲＥＴＴＡ廠半自
    動手槍製造之玩具手槍，換裝土造金屬槍管改造而成之改造
    手槍，機械性能良好，認具殺傷力。（二）送鑑改造子彈三
    顆，均係土造子彈，採樣一顆試射，可擊發，認具殺傷力。
    有該局九十二年六月二十三日刑鑑字第○九二○○七五四一
    七號槍彈鑑定書一份在卷可證，此為鑑定機關本於專業知識
    及以科學方法檢驗所得之結論，自可憑信，足見被告之自白
    與事實相符，可以採信，事證明確，被告持有具殺傷力槍枝
    、子彈及誣告之犯行，均堪認定。
三、被告行為後，槍砲彈藥刀械管制條例已於九十四年一月二十
    六日修正公布，同年月二十八日生效，關於未經許可持有可
    發射子彈具有殺傷力之改造手槍罪，原列於該條例第十一條
    第四項，法定刑為一年以上七年以下有期徒刑，併科新臺幣
    七百萬元以下罰金。槍砲彈藥刀械管制條例修正後，改列於
    同條例第八條第四項，法定刑為三年以上十年以下有期徒刑
    ，併科新臺幣七百萬元以下罰金，比較新舊法條，自以修正
    前之規定最有利於被告，故就被告持有具有殺傷力改造手槍
    部分，應依刑法第二條第一項但書之規定，適用修正前槍砲
    彈藥刀械管制條例之規定處斷。再槍砲彈藥刀械管制條例修
    正前後，就持有子彈犯行應適用之法條及法定刑度均未變更
    ，自應依修正後之槍砲彈藥刀械管制條例第十二條第四項之
    規定論處。
四、核被告乙○○持有具殺傷力改造手槍之行為，係犯修正前槍
    砲彈藥刀械管制條例第十一條第四項之未經許可持有可發射
    子彈具有殺傷力之改造手槍罪。其持有具殺傷力土造子彈之
    行為，係犯修正後同條例第十二條第四項之未經許可持有子
    彈罪。其意圖使甲○○受刑事處分，向警方誣指甲○○持有
    槍枝與子彈之行為，係犯刑法第一百六十九條第一項之誣告
    罪。其利用不知情之丙○○代向偵查員蘇皇吉檢舉，用以誣
    告甲○○持有具殺傷力之槍枝與子彈，應為間接正犯。其以
    一行為同時持有槍枝與子彈，應依想像競合犯之例，從較重
    之未經許可持有可發射子彈具有殺傷力之改造手槍罪處斷。
    其所犯上開二罪，犯意各別，行為不同，應予分別論罪，合
    併處罰。起訴書固記載被告為達栽贓誣陷甲○○之目的才持
    有槍枝與子彈，惟此部分業經蒞庭檢察官當庭更正被告持有
    槍枝與子彈初始係為防身，之後才想到用以栽贓甲○○等犯
    罪事實，本院自可逕予審理。爰審酌被告曾有竊盜、違反家
    庭暴力防治法等前科之素行、為求防身而持有槍枝與子彈，
    嗣並以之誣告甲○○用以報復之犯罪動機與目的、所為助長
    具有殺傷力槍枝、子彈之流通，危害社會治安與人民生命財
    產安全，更使甲○○無端遭到訟累，司法機關因而發動無益
    之調查及坦認犯行之犯罪後態度等一切情狀，分別量處如主
    文所示之刑，並定其應執行之刑及罰金部分諭知易服勞役之
    折算標準。仿ＢＥＲＥＴＴＡ廠半自動手槍之改造手槍一枝
    （含彈匣一個，槍枝管制編號0000000000號）及
    土造子彈二顆，均為違禁物，且均未銷毀，有本院電話紀錄
    表一份在卷可證，均應依刑法第三十八條第一項第一款之規
    定，宣告沒收。至子彈一顆，已於鑑驗時試射完畢而不具殺
    傷力，爰不予宣告沒收。另被告誣陷甲○○所戴用之手套一
    雙，顯為被告所有之物，然並未扣案，亦無證據證明現尚存
    在，為免執行困難，亦不併予宣告沒收。
據上論斷，應依刑事訴訟法第二百七十三條之一第一項、第二百
九十九條第一項前段，修正前槍砲彈藥刀械管制條例第十一條第
四項、修正後槍砲彈藥刀械管制條例第十二條第四項，刑法第十
一條前段、第二條第一項、第一百六十九條第一項、第五十五條
、第四十二條第二項、第三十八條第一項第一款、第五十一條第
五款，罰金罰鍰提高標準條例第二條，現行法規所定貨幣單位折
算新臺幣條例第二條，判決如主文。
本案經檢察官傅伊君到庭執行職務
中　　華　　民　　國　九十四　　年　十　　月　三十一　日
                        刑事第六庭法  官  林昌義
以上正本證明與原本無異。
如不服本判決，應於判決送達後10日內向本院提出上訴狀 (應附
繕本 )，上訴於臺灣高等法院。
中　　華　　民　　國　九十四　　年　十　　月　三十一　日
                                  書記官  江靜玲
附錄本案論罪科刑法條：
修正前槍砲彈藥刀械管制條例第十一條第四項：
未經許可，持有、寄藏或意圖販賣而陳列第一項所列槍砲者，處
一年以上七年以下有期徒刑，併科新臺幣七百萬元以下罰金。
修正後槍砲彈藥刀械管制條例第十二條第四項
未經許可，持有、寄藏或意圖販賣而陳列子彈者，處五年以下有
期徒刑，併科新臺幣三百萬元以下罰金。
刑法第一百六十九條第一項：
意圖他人受刑事或懲戒處分，向該管公務員誣告者，處七年以下
有期徒刑。
